【裁判字號】    99,訴,918
【裁判日期】    991223
【裁判案由】    毒品危害防制條例
【裁判全文】
臺灣基隆地方法院刑事判決              99年度訴字第918 號
公  訴  人  臺灣基隆地方法院檢察署檢察官
被      告  潘建勳
上列被告因違反毒品危害防制條例案件，經檢察官提起公訴（99
年度毒偵字第1919號），嗣被告於本院準備程序就被訴事實均為
有罪之陳述，經受命法官告知被告簡式審判程序意旨，並聽取檢
察官、被告之意見後，本院合議庭裁定由受命法官獨任依簡式審
判程序審理、判決如下：
    主  文
潘建勳施用第一級毒品，累犯，處有期徒刑壹年；又施用第二級
毒品，累犯，處有期徒刑柒月。應執行有期徒刑壹年貳月。
    事  實
一、潘建勳前因施用毒品案件，經2 次觀察、勒戒後，均認無繼
    續施用毒品傾向，先後於民國87年10月20日及於90年3月23
    日釋放出所，並由臺灣士林地方法院檢察署檢察官及臺灣基
    隆地方法院檢察署檢察官分別以87年度偵緝字第329 號及以
    90年度毒偵字第421 號為不起訴處分確定。其復因施用第一
    級毒品案件，經本院以90年度訴字第449號判處有期徒刑8月
    確定；再因施用第二級毒品案件，經本院以90年度易字第54
    4號判處有期徒刑6月確定，上開2案接續執行，於93年6月24
    日假釋付保護管束期滿執行完畢。其另因施用毒品案件，經
    臺灣高等法院以94年度上訴字第2094號判處有期徒刑1年4月
    確定，併同竊盜另案接續執行，於96年3 月21日假釋出監後
    ，復於假釋期間，另犯施用毒品及竊盜案件，經臺灣高等法
    院以96年度上訴字第5239號判決判處有期徒刑1年4月、本院
    以97年度易字第586號判決判處有期徒刑7月確定，連同上開
    假釋經撤銷後之所餘刑期內未執行完畢之殘刑4月2日，於97
    年6月9日發監執行，並接續執行，甫於99年2 月12日縮刑假
    釋付保護管束出監，嗣於99年3 月21日保護管束期間屆滿，
    未經撤銷假釋，而上開所餘刑期內未經撤銷假釋者，其未執
    行之刑以已執行論（構成累犯）。其復於99年間，因施用第
    一、二級毒品案件，經本院以99年度訴字第562 號判處有期
    徒刑7月、3月，應執行有期徒刑8 月，當事人不服提起上訴
    ，經臺灣高等法院99年度上訴字第3635號判決上訴駁回，於
    99年11月18日確定；其復於99年間，因施用第一、二級毒品
    案件，經本院以99年度訴字第707號判處有期徒刑10月、5月
    ，應執行有期徒刑1年，於99年11月1日確定，目前在臺灣基
    隆監獄執行上開徒刑中。
二、詎潘建勳仍不知戒絕毒癮，明知海洛因、甲基安非命業經公
    告列為毒品危害防制條例第2條第2項第1款、第2款之第一級
    、第二級毒品，不得非法持有、施用，仍未戒除施用毒品之
    習性，於上開觀察、勒戒釋放後5 年內，再犯上開施用第一
    、二級毒品案件，嗣其復各基於施用第一級毒品海洛因及第
    二級毒品甲基安非他命之犯意，先於99年8月28日晚上8時許
    ，在基隆市七堵區○○○路33號住處，以將第一級毒品海洛
    因粉末摻水以針筒注射靜脈之方式，施用第一級毒品海洛因
    1次；其另於99年8 月27日晚上7時許，在基隆市七堵區○○
    ○路33號住處，以將第二級毒品甲基安非他命置於玻璃球燒
    烤吸食煙霧之方式，施用甲基安非他命1次。嗣其於99年8月
    29日，因另涉竊盜罪嫌，為警通知後發現其為上開列管之毒
    品人口，經其同意後採集尿液送驗結果，其尿液中均呈現第
    一級毒品嗎啡及第二級毒品甲基安非他命陽性反應，始悉上
    情。
三、案經基隆市警察局第三分局報請臺灣臺北地方法院檢察署檢
    察官偵查、起訴。
    理  由
壹、程序方面
一、按除被告所犯為死刑、無期徒刑、最輕本刑為三年以上有期
    徒刑之罪或高等法院管轄第一審案件者外，於法院行準備程
    序進行中，被告先就被訴事實為有罪之陳述時，審判長得告
    知被告簡式審判程序之旨，並聽取當事人、代理人、辯護人
    及輔佐人之意見後，裁定進行簡式審判程序；且受命法官行
    準備程序，與法院或審判長有同一之權限；又簡式審判程序
    之證據調查，不受刑事訴訟法第159 條第1 項、第161 條之
    2 、第161 條之3 、第163 條之1 及第164 條至第170 條規
    定之限制，刑事訴訟法第273 條之1 第1 項、第279 條第2
    項前段、第273 條之2 分別定有明文。
二、查本件被告潘建勳所犯為死刑、無期徒刑、最輕本刑為三年
    以上有期徒刑以外之罪，且非高等法院管轄第一審之案件，
    其於準備程序就前揭被訴事實為有罪之陳述，經受命法官告
    知簡式審判程序之旨，並聽取當事人之意見後，本院合議庭
    認無不得或不宜改依簡式審判程序進行之處，爰依刑事訴訟
    法第273 條之1第1項規定，裁定本件由受命法官獨任進行簡
    式審判程序。
貳、實體方面
一、上揭事實，業據被告潘建勳於本院99年12月10日準備程序、
    審判程序時均坦認不諱（見本院卷第28頁、第34頁），且被
    告上開為警查獲時所採取之尿液，送經台灣尖端先進生技醫
    藥股份有限公司檢驗結果，其尿液中呈現毒品嗎啡類、甲基
    安非他命之陽性反應，此有卷附之台灣尖端先進生技醫藥股
    份有限公司99年9 月30日濫用藥物尿液檢驗報告、基隆市警
    察局第三分局偵辦毒品案件尿液檢體（編號：990829之1 ）
    對照表、相片影像資料查詢5 張、棄車、竊車地點照片23張
    、犯案用汽車鑰匙照片2張、變賣地點照片3張、收受物品、
    變貨、五金廢料或廢棄物登記表影本、過磅紀錄單影本等在
    卷可稽（見臺灣基隆地方法院檢察署99年度毒偵字第1919號
    卷第37至38頁、第9 至36頁）是被告自白與事實相符，應堪
    採信。又被告前因施用毒品案件，經上開觀察勒戒釋放出所
    後，5 年內，復因上開施用毒品案件，各經上開法院判處上
    揭有期徒刑確定之事實，有臺灣高等法院被告前案紀錄表與
    臺灣基隆地方法院檢察署刑案資料查註紀錄表、本院99年度
    訴字第707號刑事判決書各1件在卷可佐，足徵被告有上開觀
    察勒戒釋放出所後，5年內觀察勒戒釋放出所後5年內再犯上
    揭毒品危害防制條例之罪，而本件事證明確，其有上開施用
    第一、二級毒品之犯行，洵堪認定。
二、按海洛因、甲基安非他命係毒品危害防制條例第2條第2項第
    1款、第2款所明定之第一、二級毒品，不得非法持有、施用
    。核被告所為，係犯違反毒品危害防制條例第10條第1、2
    項之施用第一、二級毒品罪。其施用第一、二級毒品前之
    持有毒品之低度行為，均應為施用之高度行為所吸收，不另
    論罪。被告所犯上開二罪間，犯意各別，行為互殊，應予
    分論併罰。又被告上開犯罪事實之前科紀錄，有卷附臺灣
    高等法院被告前案紀錄表與臺灣基隆地方法院檢察署刑案資
    料查註紀錄表各1 份在卷可稽，是本件被告上開受有期徒刑
    執行完畢，於5 年以內再故意犯本件有期徒刑以上之罪，為
    累犯，應依刑法第47條第1 項規定，論以累犯，並加重其刑
    。玆審酌被告曾因施用毒品案件，經上開觀察勒戒釋放出
    所後，5 年內再犯上揭毒品危害防制條例之罪，亦有卷附之
    臺灣高等法院被告前案紀錄表、本院99年度訴字第707 號刑
    事判決書各1 件在卷可參，足見被告戒毒意志不堅，毒癮非
    淺，未能體悟施用毒品對自己、家人造成之傷害及社會之負
    擔，自屬可議，惟念其犯後坦承犯行，犯後態度良好，並有
    悔改決心，且施用毒品乃自戕行為，未對他人造成危害，及
    其施用次數、時間、犯罪之動機、目的、手段、品行、智識
    程度、職業、經濟情況不富裕等一切情狀，爰分別量處如主
    文所示之刑，再定其應執行之刑，以鼓勵有戒毒決心之被告
    ，及時醒悟戒絕毒癮，用啟自新。
據上論斷，應依刑事訴訟法第273條之1第1項、第284條之1、第2
99條第1 項前段，毒品危害防制條例第10條第1項、第2項，刑法
第11條、第47條第1項、第51條第5款，判決如主文。
本案經檢察官翁春鈴到庭執行職務。
中    華    民    國    99    年    12   月     23    日
                  刑事第四庭  法   官  施添寶
以上正本證明與原本無異。
如不服本判決應於收受本判決後10日內向本院提出上訴書狀，並
應敘述具體理由，如未敘述上訴理由者，應於上訴期間屆滿後20
日內補提理由書狀於本院（均須按他造當事人之人數附繕本）「
切勿逕送上級法院」。告訴人或被害人如對於本判決不服者，應
具備理由請求檢察官上訴，其上訴期間之計算係以檢察官收受判
決正本之日期為準。
中    華    民    國    99    年    12    月    23    日
                               書記官  彭筠凱

司法院資訊處製作；財團法人民間司法改革基金會備份。
